臺灣雲林地方法院刑事判決　　　　　　　100年度訴字第914號
公　訴　人　臺灣雲林地方法院檢察署檢察官
被　　　告　黃仁傑
上列被告因違反毒品危害防制條例案件，經檢察官提起公訴（10
0 年度毒偵字第1372號），被告於準備程序就被訴事實為有罪之
陳述，本院進行簡式審判程序，判決如下：
    主  文
黃仁傑施用第一級毒品，累犯，處有期徒刑壹年。
    事  實
一、黃仁傑前因施用毒品案件，經2 次觀察、勒戒後，認無繼續
    施用毒品之傾向，觀察、勒戒執行完畢釋放出所，由臺灣雲
    林地方法院檢察署（下稱雲林地檢署）檢察官於民國89年05
    月09日、89年07月27日，以89年度毒偵字第367 號、89年度
    毒偵字第1006號為不起訴處分確定。然其另於前揭觀察勒戒
    執行完畢釋放後5 年內，又因連續施用第一級、第二級毒品
    ，經本院以90年度訴字第416 號分別判處有期徒刑8 月、6
    月，應執行有期徒刑1 年確定（該次犯行經法院裁定令入戒
    治處所施以強制戒治，至91年03月28日停止戒治釋放出所）
    。另因施用第一級、第二級毒品案件，經本院以94年度訴字
    第606 號判處有期徒刑10月、4 月，應執行有期徒刑1 年確
    定，甫於95年09月08日縮刑期滿執行完畢。詎其猶不知悔改
    ，於100 年08月21日上午某時許，基於施用第一級毒品之犯
    意，在其位於雲林縣斗六市○○路152 巷38號之住處內，以
    將海洛因摻水稀釋置於針筒內注射之方式，施用第一級毒品
    海洛因1 次。嗣因其為受保護管束之人，經雲林地檢署通知
    ，於100 年08月23日15時27分許，至該地檢署採尿室接受採
    尿，送驗結果呈嗎啡、可待因陽性反應，始悉上情。
二、案經雲林地檢署檢察官自動檢舉偵查起訴。
    理  由
壹、程序部分：
    被告黃仁傑於準備程序中，先就上開犯罪事實為有罪之陳述
    ，且所犯係死刑、無期徒刑、最輕本刑為3 年以上有期徒刑
    以外之罪，經本院告知簡式審判程序之旨，並聽取檢察官及
    被告之意見後，本院合議庭依刑事訴訟法第273 條之1 第1
    項之規定，裁定由法官1 人獨任進行簡式審判程序。是本案
    之證據調查，依刑事訴訟法第273 條之2 規定，不受同法第
    159 條第1 項、第161 條之2 、第161 條之3 、第163 條之
    1 及第164 條至第170 條規定之限制，合先敘明。
貳、實體部分：
一、認定犯罪事實所憑之證據及理由：
    上開犯罪事實，業據被告黃仁傑坦承不諱（見本院100 年度
    訴字第914 號卷《下稱本院卷》第24頁反面、第28頁反面）
    ，且被告於前揭時、地至雲林地檢署採其尿液送驗結果，確
    呈嗎啡、可待因（施用海洛因者會在其體內代謝為嗎啡、可
    待因成分殘留，並經由尿液排出），有臺灣檢驗科技股份有
    限公司100 年09月07日報告編號：KH/2011/00000000號濫用
    藥物檢驗報告、雲林地檢署受保護管束人（被告）尿液檢體
    監管紀錄表各1 份在卷可佐（見雲林地檢署100 年度毒偵字
    第1372號卷第3 頁、第5 頁），足徵被告前揭自白應屬實情
    。而被告前因施用毒品案件，經送2 次觀察勒戒，由雲林地
    檢署檢察官分別以89年度毒偵字第367 號、第1006號為不起
    訴處分確定；惟其又於上開觀察勒戒執行完畢釋放後5 年內
    ，連續施用第一級、第二級毒品犯行，經本院以90年度訴字
    第416 號判處有期徒刑8 月確定等情，有臺灣高等法院被告
    前案紀錄表、雲林地檢署檢察官89年度毒偵字第1006號不起
    訴處分書、上開判決書各1 份附卷可按（見本院卷第3 頁正
    面至第10頁正面、第13頁正面至第14頁反面）。從而，本案
    事證已臻明確，被告犯行洵堪認定。
二、論罪科刑部分：
  (一)查被告前因施用毒品案件，經觀察、勒戒執行完畢並釋放後
    ，曾於5 年內再度施用第一級毒品並依法追訴處罰，縱其於
    本案之施用毒品犯罪時間距離先前觀察勒戒執行完畢釋放已
    逾5 年，仍不合於「5 年後再犯」之規定，因被告已於「5
    年內再犯」，顯見其再犯率甚高，原實施觀察、勒戒，已無
    法收其實效，即應依毒品危害防制條例第10條之規定處罰（
    最高法院95年度第7 次刑事庭會議決議參照）。核被告黃仁
    傑所為，係犯毒品危害防制條例第10條第1 項之施用第一級
    毒品罪。其施用前之持有海洛因之低度行為，為施用第一級
    毒品之高度行為所吸收，不另論罪。
  (二)查被告前有事實欄所載之前科及有期徒刑執行完畢之情形，
    有臺灣高等法院被告前案紀錄表及刑案資料查註紀錄表各1
    份在卷可按。其受有期徒刑之執行完畢，5 年內故意再犯本
    件法定本刑有期徒刑以上之罪，為累犯，應依刑法第47條第
    1 項之規定，加重其刑。
  (三)爰審酌被告曾因施用毒品犯行接受觀察勒戒、強制戒治及入
    監服刑，猶未能從中記取教訓，深切體認毒品危害己身健康
    之鉅，反而再次趁隙施用海洛因，顯見被告自制能力尚有未
    足，而有接受相當期間監禁教化之必要，以促其及早矯正吸
    毒惡習；惟念及施用毒品固戕害個人健康至鉅，尚未有嚴重
    破壞社會秩序或侵害他人權益，兼衡其施用毒品成癮程度、
    犯罪目的、手段、犯後坦承犯行，自陳高職肄業之智識程度
    ，家中有母親，目前無工作之生活狀況（見本院卷第29頁正
    面）等一切情狀，量處如主文所示之刑，以示懲儆。
據上論斷，應依刑事訴訟法第273 條之1 第1 項、第299 條第1
項前段，毒品危害防制條例第10條第1 項，刑法第11條前段、第
47條第1 項，判決如主文。
本案經檢察官黃嬿如到庭執行職務。
中    華    民    國   100    年    11    月    30    日
                  刑事第四庭    法  官  陳佩怡
以上正本證明與原本無異。
如不服本判決應於收受判決後10日內向本院提出上訴書狀，並應
敘述具體理由；其未敘述上訴理由者，應於上訴期間屆滿後20日
內向本院補提理由書（均須按他造當事人之人數附繕本）。「切
勿逕送上級法院」。
                                書記官  林佳慧
中    華    民    國   100    年    11    月    30    日
附錄本案論罪科刑法條全文：
毒品危害防制條例第10條
施用第一級毒品者，處 6 月以上 5 年以下有期徒刑。
施用第二級毒品者，處 3 年以下有期徒刑。